臺灣屏東地方法院刑事判決　　　　　　　　　　　　九十二年度交簡上字第五四號
　　上　訴　人　臺灣屏東地方法院檢察署檢察官
　　被　　　告　乙○○
右上訴人因過失傷害案件，不服本院簡易庭九十二年度交簡字第一四四號中華民國九
十二年十一月五日刑事簡易判決（原聲請案號：九十二年度偵字第三四五一號、移
併辦案號：九十二年度偵字第四二八六號），提起上訴，本院判決如左：
    主  文
原判決撤銷。
乙○○從事業務之人，因業務上之過失傷害人，處有期徒刑參月，如易科罰金，以參
佰元折算壹日。
    事  實
本件犯罪事實除聲請簡易判決處刑書第一行應補充「乙○○為峰興實業有限公司所屬
之司機，為從事駕駛業務之人」及第九行應補充「乙○○於肇事後未被偵查機關發覺
前，在醫院向前來處理本件車禍事宜之警員自首及接受裁判」等語及刪除第七行之「
亦疏未注意來車」等語。餘與聲請簡易判決處刑聲請書所記載之事實相同，茲引用之
。
    理  由
一、上開事實業據被告乙○○坦白承認，核與告訴人謝金成指訴之情節相符合，並有
    道路交通事故調查報告表及車禍現場照片十六幀附卷可稽，而告訴人因本件車禍
    受傷一節，亦據其提出診斷證明書三紙可資佐證，堪認告訴人之傷害係因被告駕
    車撞及所致，應無疑義。按汽車行進中駕駛人應注意車前狀況，並隨時採取必要
    之安全措施，且汽車行駛於未劃標線之道路，應靠右行駛，道路交通安全規則第
    九十四條第三項、第九十五條第一項分別定有明文。本件肇事地點之道路寬度（
    道路二側牆壁之距離）約為六公尺，已據證人即警員甲○○證述無誤，依現場圖
    示，肇事後遺有一拖地痕，距右側路邊三點五公尺（就被告行進方向以觀），依
    此推算，被告左側車身已跨越道路中央，其未靠右行駛至為明顯；另依現場相片
    所示，肇事地點前為一彎道，視線並非良好，屬危險路段，被告行經該處自應提
    高警覺，以防止危險事故之發生，其竟未發覺告訴人行經該處，足見其亦未注意
    車前狀況，是其均有違反上述道路交通安全規則，未盡其注意義務至明。又依道
    路交通事故調查表所示：肇事時之天候為晴天、日間有自然光線、路面乾燥無缺
    陷，被告考有駕照多年，平日以駕車送貨為業，駕駛技術不錯，又係當地人士，
    對該處路況知之甚稔，依其智識、能力及經驗，若稍加注意當可避免本件車禍，
    於主客觀情形之下，堪認其並無不能注意之情事，其竟疏未注意及此，以致肇事
    致告訴人受傷，其有應注意能注意而不注意之過失，灼然甚明，況本件經送鑑定
    結果亦認為：「一、被告駕駛小貨車偏左行駛為肇事主因。二、告訴人駕駛輕機
    車無肇事因素」。此有台灣省高屏澎區車輛行車事故鑑定委員會高屏澎鑑字第九
    三○五八一號鑑定意見書一件在卷可參，此為鑑定機關本於專業知識及經驗所得
    之結論，自可憑信，益見被告有過失責任。鑑定意見書雖疏未就被告未注意車前
    狀況一節立論，但此並不影響鑑定結論之正確性，又告訴人沿路邊行駛，行至肇
    事地點，正好路旁有一樹叢，告訴人乃沿樹叢旁行駛，突遭被告偏左行駛所撞及
    ，衡之當時情況，應屬無從防範，自無過失責任可言，上開鑑定意見書認為告訴
    人並無肇事因素，應屬正確之見解。又本件告訴人所受之傷害係因被告之過失行
    為所致，二者之間復有相當因果關係，事證明確，被告犯行應可認定。
二、被告為峰興實業有限公司所屬之司機，為從事駕駛業務之人，為其自承在卷，其
    於執行業務中，因過失致人受傷，故核其所為，係犯刑法第二百八十四條第二項
    前段之業務過失傷害罪。聲請人認本件應成立普通過失傷害罪，所引用之法條容
    有未洽，惟二者社會基本事實相同，爰變更所引用之法條。檢察官以九十二年度
    偵字第四二八六號移送併辦，此與原已聲請之部分，為同一事實，本院自應一併
    審理。又被告乙○○於肇事後未被偵查機關發覺之前，在醫院向前來處理本件車
    禍事宜之警員自首及接受裁判之事實，已據證人即前往處理車禍事實之警員甲○
    ○證述屬實，應依刑法第六十二條前段之規定，減輕其刑。
三、原審以被告罪證明確，予以論罪科刑，固非無見。惟查（一）、本件告訴人在路
    邊（即樹叢邊）突遭被告撞及，難認有何過失，原審援引檢察官之意見而認為告
    訴人亦有肇事因素，應有未洽。（二）、被告有自首之事實，已如前述，原審並
    未依法減輕其刑責，亦有違誤。檢察官循告訴人之請求以原審量刑過輕提起上訴
    ，雖未指摘上開違誤之處，然原判決既有可議之處，仍應由本院將原判決撤銷改
    判。茲審酌被告並無不良素行、過失責任之輕重、告訴人所受傷害之程度、坦承
    犯行態度尚稱良好，然尚未與告訴人達成和解等一切情狀，量處如主文所示之刑
    ，並諭知易科罰金之折算標準。又被告既未與告訴人達成和解，其在偵查及原審
    尚且表示願意賠償告訴人新台幣三十萬元，於本院審理時竟改稱只願意賠償新台
    幣十萬元等語，足見其有推拖之嫌，本院綜核各情，認不應為緩刑宣告為適當，
    附此指明。
四、應依刑事訴訟法第四百五十五條之一第三項、第三百六十九條第一項前段、第三
    百六十四條、第二百九十九條第一項前段、第三百條，刑法第二百八十四條第二
    項前段、第六十二條前段、第四十一條第一項前段，罰金罰鍰提高標準條例第一
    條前段、第二條，判決如主文。
本案經檢察官黃莉琄到庭執行職務。
中      華      民      國      九十三      年      五      月  十九    日
                                        臺灣屏東地方法院交通法庭
                                            審判長法  官  黃國永
                                                  法  官  林昌義
                                                  法  官  翁世容
右正本與原本無異。
本判決不得上訴。
                                                  書記官  林鴻仁
中      華      民      國      九十三      年      五      月  二十    日
附錄本判決論罪之法條：
刑法二百八十四條第二項前段
從事業務之人，因業務上之過失傷害人，處一年以下有期徒刑、拘役或一千元以下罰
金。
